【裁判字號】    97,執消債更,21
【裁判日期】    980508
【裁判案由】    更生事件
【裁判全文】
臺灣宜蘭地方法院民事裁定          97年度執消債更字第21號
債  務  人  乙○○
代  理  人  林正欣律師
債  權  人  第一商業銀行股份有限公司
法定代理人  陳裕璋
債  權  人  台北富邦商業銀行股份有限公司
法定代理人  高朝陽
債  權  人  國泰世華商業銀行股份有限公司
法定代理人  甲○○
債  權  人  台中商業銀行股份有限公司
法定代理人  丁○○
債  權  人  臺灣新光商業銀行股份有限公司
法定代理人  李增昌
債  權  人  萬泰商業銀行股份有限公司
法定代理人  周榮生
債  權  人  中國信託商業銀行股份有限公司
法定代理人  己○○
債  權  人  友邦國際信用卡股份有限公司
法定代理人  雷信堅
債  權  人  安泰商業銀行股份有限公司
法定代理人  戊○○
債  權  人  台新國際商業銀行股份有限公司
法定代理人  蔡孟
上列當事人聲請消費者債務清理事件，本院裁定如下：
    主  文
債務人所提如附件一所示重新修正之更生方案應予認可。並自本
裁定確定之次月起，於每月15日給付。
債務人在未依更生條件全部履行完畢前，其生活程度應受如附件
二所示標準之限制。
    理  由
一、本件債務人於民國98年3月9日提出之更正後更生方案，主張
    自法院裁定認可更生方案之翌日起，每一個月為一期，每期
    清償新台幣（下同）8,500元，共分72期，6年清償，並向最
    大債權銀行，按月給付每期之清償金額，再由該銀行依債權
    表所載比例分配給其他債權人等語。前經本院函請債權人就
    債務人所提之上揭更生方案內容，以書面確答是否同意，其
    中債權人第一商業銀行股份有限公司、台中商業銀行股份有
    限公司逾期不為確答，視為同意外，其餘債權人均以不同意
    函復。惟該視為同意更生方案之已申報無擔保及無優先權債
    權人並未過半數，且其所代表之債權額307,508元，亦未逾
    已申報無擔保及無優先權債權總額1,649,450元之二分之一
    ，無法依消費者債務清理條例第60條第2項規定視為債權人
    會議可決更生方案。
二、按債務人有薪資、執行業務所得或其他固定收入，法院認更
    生方案之條件公允者，得不經債權人會議可決，逕依債務人
    之聲請或依職權以裁定認可更生方案；法院為認可之裁定時
    ，因更生方案履行之必要，對於債務人在未依更生條件全部
    履行完畢前之生活程度，得為相當之限制，消費者債務清理
    條例第64條第1項、第62條第2項分別定有明文。
三、查本件債務人聲請更生，前經本院以97年度消債更字第71號
    民事裁定開始更生程序在案，有上開裁定在卷可參，而債務
    人確有薪資收入，亦有其任職之宜蘭縣宜蘭市公所97年6月
    30日市秘字第07970011904號函及97年度各類所得扣繳暨免
    扣繳憑單在卷足憑。再觀諸債務人所提上揭更生方案，因無
    法視為債權人會議可決，債務人復於98年5月4日提出如附件
    一所示重新修正之更生方案，其清償總額合計為896,000元
    ，雖僅為已申報無擔保及無優先權債權總額1,649,450元之
    54.32%。惟債務人為聲請更生，僅申報其與次子丙○○每月
    之生活費用，共計9,489元，尚低於依內政部公告之98年度
    臺灣省每人每月最低生活費標準9,829元計算，以二人每月
    最低生活費計19,658元之標準。債務人就每月收入18,000元
    扣除9,489元支出後之餘額8,511元，提出每月清償8,500元
    ，並願將清償期，延長為八年；另於每年領年終獎金之次月
    增加清償金額10,000元，足認其有履行該更生方案之誠意，
    其條件核屬公允、適當、可行。復查，債務人無同條例第
    64條第2項所定：「一、債務人於七年內曾依破產法或本條
    例規定受免責。二、有前條第1項各款情形之一者。三、無
    擔保及無優先權債權受償總額，顯低於法院裁定開始更生程
    序時，依清算程序所得受償之總額。四、無擔保及無優先權
    債權受償總額，低於債務人聲請更生前二年間，可處分所得
    扣除自己及依法應受其扶養者所必要生活費用之數額。」不
    應逕予認可之消極事由存在，分別有本院查詢表、財產清單
    、債務人更生聲請狀所附之聲請更生前二年內之財產及收入
    狀況說明書在卷可稽。故不經債權人會議可決，予以認可該
    更生方案。另並依上開規定，就債務人在未依更生條件全部
    履行完畢前之生活程度，裁定為相當之限制，爰裁定如主文
    。
中    華    民    國    98    年    5     月    8     日
              民事庭    司法事務官  楊思誠
上為正本係照原本作成
如不服本裁定，應於裁定送達後10日內，以書狀向本院司法事務
官提出異議。
中    華    民    國    98    年    5    月    11    日
                            書  記  官  李茂榮
附件一：更生方案
┌────────────────────────────┐
│壹、更生方案內容                                        │
│1.認可裁定確定之次月起，每一月為一期，共96期。          │
│2.每期清償新台幣（下同）8,500元，其中每年領取年終獎金次 │
│  月起，每期清償18,500元，共計8期。債權人分配金額如貳之 │
│  分配表所示。                                          │
│3.債務總金額：1,649,450元                               │
│4.清償總金額：896,000元                                 │
│5.可分配金額：（1）748,000元 （2）148,000元             │
│6.清償比例：（1）45.35% （2）8.97%                      │
├────────────────────────────┤
│貳、更生清償分配表                                      │
├───┬─────┬─────┬─────┬──────┤
│ 編號 │債權人    │債權金額（│（1）計88 │（2）計8期，│
│      │          │元）      │期，每期可│每年年終獎金│
│      │          │          │分配金額（│次月可分配金│
│      │          │          │元）      │額（元）    │
├───┼─────┼─────┼─────┼──────┤
│  1   │第一商業銀│77,508    │399       │870         │
│      │行        │          │          │            │
├───┼─────┼─────┼─────┼──────┤
│  2   │台北富邦商│97,234    │501       │1,091       │
│      │業銀行    │          │          │            │
├───┼─────┼─────┼─────┼──────┤
│  3   │國泰世華商│347,990   │1,793     │3,903       │
│      │業銀行    │          │          │            │
├───┼─────┼─────┼─────┼──────┤
│  4   │台中商業銀│230,000   │1,185     │2,579       │
│      │行        │          │          │            │
├───┼─────┼─────┼─────┼──────┤
│  5   │臺灣新光商│73,722    │380       │827         │
│      │業銀行    │          │          │            │
├───┼─────┼─────┼─────┼──────┤
│  6   │萬泰商業銀│208,067   │1,072     │2,333       │
│      │行        │          │          │            │
├───┼─────┼─────┼─────┼──────┤
│  7   │中國信託商│70,089    │361       │786         │
│      │業銀行    │          │          │            │
├───┼─────┼─────┼─────┼──────┤
│  8   │友邦國際信│90,418    │466       │1,014       │
│      │用卡股份有│          │          │            │
│      │限公司    │          │          │            │
├───┼─────┼─────┼─────┼──────┤
│  9   │安泰商業銀│215,998   │1,114     │ 2,422      │
│      │行        │          │          │            │
├───┼─────┼─────┼─────┼──────┤
│  10  │台新國際商│238,424   │1,229     │2,675       │
│      │業銀行    │          │          │            │
├───┼─────┼─────┼─────┼──────┤
│      │  合計    │1,649,450 │8,500     │18,500      │
├───┴─────┴─────┴─────┴──────┤
│參、補充說明                                            │
│1.每期可分配金額＝債權金額×清償比例÷88期（元以下四捨五│
│  入）                                                  │
│2.債務人於履行更生方案前，應自行向各債權人詢問還款方式，│
│  並一期履行。                                          │
│3.每年年終獎金次月可分配金額＝債權金額×清償比例÷8期（ │
│  元以下四捨五入）。                                    │
└────────────────────────────┘
附件二：
債務人在未依更生條件全部履行完畢前應受下列之生活限制：
 1、不得為奢侈、浪費之行為。
 2、不得為賭博或其他投機行為。
 3、不得為金錢借貸之行為。
 4、不得為不動產之處分。
 5、不得搭乘計程車、高鐵、飛機、輪船。但因職務所需且由任
    職機關或團體支付者不在此限。
 6、不得從事國外遊學或出國旅遊等消費活動。
 7、不得投資金融商品（如股票、基金等）之相關行為。
 8、不得駕駛超過新台幣（下同）500,000元以上之車輛。但因
    營業謀生必要者，不在此限。
 9、每月日常生活支出不得逾政府公告當年度各縣市最低生活標
    準。
 10、每人每月房屋租金不得逾4,000元，每戶每月不得逾10,000
     元。
 11、除維持生計之必要外，不得購買1,000元以上之商品或服務
     。
 12、每月應製作收入支出帳目明細並保留收據或憑證，以供法院
     定期查核。


司法院資訊處製作；財團法人民間司法改革基金會備份。
